【裁判字號】    98,審訴,1737
【裁判日期】    980716
【裁判案由】    清償借款
【裁判全文】
臺灣臺北地方法院民事判決            98年度審訴字第1737號
原      告  台新國際商業銀行股份有限公司
法定代理人  乙○○
訴訟代理人  甲○○
被      告  丙○○
上列當事人間清償借款事件，本院於中華民國98年7 月2 日言詞
辯論終結，判決如下：
    主      文
被告應給付原告新台幣柒拾貳萬柒仟捌佰貳拾柒元，及其中本金
新台幣肆拾肆萬柒仟壹佰玖拾壹元部分自民國九十八年二月二十
七日起至清償日止，按年息百分之二十計算之延滯利息。
訴訟費用由被告負擔。
    事實及理由
壹、程序方面：
一、按當事人得以合意定第一審管轄法院，但以關於由一定法律
    關係而生之訴訟為限，前項合意，應以文書為之，民事訴訟
    法第24條定有明文。經查，本件被告住所地雖在台北縣板橋
    市○○路○ 段162 號，非屬本院管轄，惟依兩造所簽訂之信
    用貸款約定書第24條約定，合意以本院為本約定書涉訟時之
    第一審管轄法院，是本院就本件訴訟自有管轄權。
二、原告法定代理人原為蔡孟，嗣於訴訟繫屬後變更為乙○○
    ，變更後之法定代理人乙○○於民國98年5 月7 日提出書狀
    聲明承受訴訟，核無不合，應予准許。
貳、實體方面：
一、原告起訴主張略以：被告於民國93年6 月10日與伊簽訂現金
    卡信用貸款約定書，約定於00000000000000號帳戶內以金融
    卡提款或轉帳循環使用動撥貸款額度之現金，借款期限為1
    年，屆期時，如被告不為反對續約之意思表示並經原告同意
    者，被告同意以同一內容及期間繼續1 年，不另換約，其後
    每年屆期時亦同，利息採固定年利率18.25%計算，按日計息
    ，自首次動支日起，以1 個月為還款週期，每期應繳金額為
    每期應還款金額加計未繳管理費，如逾期清償本息者，所有
    債務視為全部到期，並自應付還款日起至清償日止，按年利
    率20 %計算延滯利息。詎被告未依約繳付本息，借款應視為
    全部到期，被告自93年6 月10日起至98年2 月26日止，共結
    欠伊新臺幣（下同）727,827 元，其中447,191 元為本金，
    280,636 元為利息，迭經催討仍未清償，為此提起本訴訟等
    語。並聲明：如主文第1 項所示。
二、被告則略以：對於原告起訴狀所附之交易紀錄，伊沒有意見
    ，但伊並非不還，只要給伊時間，讓伊可以好好工作，自然
    可以把本件債務還清，而且伊有向銀行聲請協商等語，資為
    抗辯。並聲明：原告之訴駁回。
三、經查，原告主張之前開事實，已據其提出現金卡信用貸款約
    定書、現金卡申請書、增補約定書、交易紀錄等件為證，復
    為被告所不爭執，堪信為真實。至被告雖以前詞置辯，然按
    法院裁定開始更生程序後，對於債務人不得開始或繼續訴訟
    及強制執行程序，消費者債務清理條例第48條第2 項前段定
    有明文，是必須法院裁定開始更生程序後，始不得對於債務
    人開始或繼續訴訟及強制執行程序，本件被告所稱已向銀行
    聲請協商乙節，縱然屬實，惟被告既未經法院裁定開始更生
    程序，原告訴請被告清償本件借款，於法即無不合；另被告
    所稱伊並非故意不清償，相當期間後應可工作賺取報酬將債
    務還清等情，與本件被告應負全部債務之清償責任無涉。從
    而，原告依消費借貸之法律關係請求被告給付如主文第1 項
    所示之本金及延滯利息，為有理由，應予准許。
四、據上論結，本件原告之訴為有理由。依民事訴訟法第78條，
    判決如主文。
中    華    民    國    98    年    7     月    16    日
                  民事第六庭法  官  蔡和憲
以上正本係照原本作成。
如對本判決上訴，須於判決送達後20日內向本院提出上訴狀。
中    華    民    國    98    年    7     月    16    日
                            書記官  陳莉庭


司法院資訊處製作；財團法人民間司法改革基金會備份。
